# 请教陈老师－企业兼并

提问人：yuanhang0000 时间：2011-03-26 14:20:08
陈老师，您好！
某公司A于 2004 年兼并某国有企业B，根据双方签订的兼并合同，A兼并B需要向当地国有资产管理局共支付 4500 万元，A每年支付300 万元，分 15 年支付完毕。目前，A的账面上没有体现此笔负债，同时A将B的财务报表直接并表，包括借：资产、贷：负债、贷：
实收资本。请问陈版，A兼并B时如何进行会计处理？谢谢您了！

回答人：chenyiwei
是否为吸收合并？因为当时该交易发生于 2004 年，应按照《企业兼并有关会计处理问题暂行规定》（财会字[1997]30号）处理。如果A现已执行新准则的，应在新准则的首次执行日按照尚未支付的购买价款的折现值重新计量该笔负债。

回答人：chenyiwei
回复 藤椅 yuanhang0000 的帖子折现率按长期贷款利率。借方科目即为被兼并方的各项资产和负债。不清楚为什么当初贷记实收资本，这部分虚增的资本应当考虑冲掉。